【裁判字號】    99,訴,326
【裁判日期】    990531
【裁判案由】    搶奪等
【裁判全文】
臺灣屏東地方法院刑事判決               99年度訴字第326號
公  訴  人  臺灣屏東地方法院檢察署檢察官
被      告  己○○
            戊○○
上列被告因搶奪等案件，經檢察官提起公訴（98年度偵字第7651
號、99年度偵字第307 號、第2483號），被告於準備程序期日就
被訴事實均為有罪之陳述，本院告知被告簡式審判程序之旨，並
聽取當事人之意見後，裁定改由受命法官獨任依簡式審判程序審
理，判決如下：
    主  文
己○○犯搶奪罪，累犯，處有期徒刑玖月；又共同犯竊盜未遂罪
，累犯，處有期徒刑月，扣案之機車鑰匙壹支沒收；又犯竊盜
罪，處有期徒刑肆月；又犯竊盜罪，共肆罪，均累犯，各處有期
徒刑肆月。應執行有期徒刑貳年，扣案之機車鑰匙壹支沒收。
戊○○收受贓物，累犯，處有期徒刑肆月，如易科罰金，以新臺
幣壹仟元折算壹日；又共同犯竊盜未遂罪，累犯，處有期徒刑
月，如易科罰金，以新臺幣壹仟元折算壹日，扣案之機車鑰匙壹
支沒收；應執行有期徒刑陸月，如易科罰金，以新臺幣壹仟元折
算壹日，扣案之機車鑰匙壹支沒收。
    事  實
一、己○○曾於民國97年間因竊盜案件，經本院以97年度簡字第
    144 號判處有期徒刑4 月確定，並於97年10月15日執行完畢
    。戊○○曾於94年間因竊盜案件，經本院以94年易字第170
    號判處有期徒刑4 月確定，並於95年6 月4 日執行完畢。
二、己○○、戊○○均不思悔改，緣戊○○與廖同吉認識多年，
    於98年8 月16日晚上11時許，己○○與戊○○在屏東縣新園
    鄉鹽埔村新興宮參觀完廟會活動後，即由己○○騎乘車牌號
    碼NH3 —766 號重型機車搭載戊○○，至屏東縣潮州鎮天營
    宮參觀廟會之活動及找朋友，於翌（17）日凌晨1 時許，在
    天營宮附近之民治橋遇見廖同吉，乃相約至廖同吉位於屏東
    縣潮州鎮○○里○○路161 號住處騎樓之手推車旁喝酒，於
    同（17）日凌晨1 時50分許，己○○見廖同吉手持之塑膠袋
    1 個有現金，即向當時頗有酒意之廖同吉要求借看該塑膠袋
    內之物，但為廖同吉所拒，雙方因此一言不合，己○○乃以
    酒潑灑廖同吉，並將廖同吉推倒受傷（此部分未據告訴），
    竟意圖為自己不法之所有，趁廖同吉跌倒不及防備之際，徒
    手搶奪廖同吉手上之塑膠袋1 個，內有新台幣（以下同）1
    萬9300元、0000000000號手機1 支及電話IC卡8 張等物，得
    手後己○○即騎乘上述機車搭載戊○○逃離現場。途中於屏
    東縣潮州鎮○○里○道路旁，戊○○明知己○○所搶之現金
    係屬贓物，竟基於收受贓物之犯意，自己○○手中收受其中
    5000元現金（仟元鈔5 張）之贓物，其餘現金則由己○○取
    得，另己○○將該塑膠袋1 個及其餘之手機1 支、電話IC卡
    8 張等物，隨手丟棄於檨子橋旁之水溝內，事後己○○、戊
    ○○將所得現金花用殆盡。嗣為廖同吉報警處理後，經警循
    線查獲上情。
三、己○○、戊○○共同基於意圖為自己不法所有之犯意聯絡，
    於99年1 月1 日晚上，分別騎乘腳踏車至屏東縣東港鎮○○
    路○段輔英醫院前，由己○○先提供其所有之機車鑰匙1 支
    予戊○○，再由戊○○持上開鑰匙1 支著手插入邱國軒所有
    之車牌號碼PKJ —567 號重型機車之鑰匙孔內，著手竊取該
    機車，己○○則在輔英醫院對面把風。嗣於同（1 ）日晚上
    10 時45 分許，警員接獲情報趕至上址，當場查獲尚未得手
    之戊○○，扣得己○○所有之機車鑰匙1 支，己○○則趁機
    逃逸，2 人因而竊盜未遂。
四、己○○復意圖為自己不法之所有，於下列時地，竊取被害人
    之財物：
(一)、於97年2 月底某日，至屏東縣東港鎮○○路國宅後方丙○○
    管理之土地公廟內（已遷移），趁人不注意之際，徒手竊取
    掛於神像上之金牌3 面（價值共1 萬2000元）及硬幣約600
    元，得手後離去。
(二)、於98年12月30日下午1 時30分許，至屏東縣東港鎮○○路53
    之2 號庚○○管理之「慈雲乾坤宮」內，趁人不注意之際，
    徒手竊取信徒置於神明桌上之紅包3 個（共3600元），得手
    後離去。
(三)、於99年1 月10日下午4 時許，至屏東縣東港鎮○○路55號前
    之廣場泡茶處，趁人不注意之際，徒手竊取丁○○所有之烏
    龍茶1 罐，價值約3600元，得手後離去。
(四)、於99年1 月26日下午2 時許，至屏東縣東港鎮○○路國宅巷
    5 之1 號「靈聖堂」內，趁人不注意之際，徒手竊取乙○○
    ○置於供桌下方之硬幣500 元及龍銀2 個，得手後離去。
(五)、於99年1 月底某日中午12時許，至屏東縣東港鎮○○路國宅
    巷5 之1 號「靈聖堂」內，趁人不注意之際，徒手竊取甲○
    ○置於供桌下方之高樑酒1 瓶及餅乾1 箱（以上共約1080元
    ），得手後離去。嗣為警據報後，循線查獲上情。
五、案經屏東縣警察局潮州分局、邱國軒訴由屏東縣政府警察局
    東港分局、屏東縣政府警察局東港分局報請臺灣屏東地方法
    院檢察署檢察官偵查起訴。
    理  由
一、被告己○○、戊○○所犯均係死刑、無期徒刑、最輕本刑為
    3 年以上有期徒刑以外之罪，其等於準備程序就前揭被訴事
    實均為有罪之陳述，經告知簡式審判程序之旨，並聽取其等
    與公訴人之意見後，本院認無不得或不宜改依簡式審判程序
    進行之情，爰依刑事訴訟法第273 條之1 第1 項、第284 條
    之1 規定，裁定進行簡式審判程序。
二、上揭犯罪事實，業據被告己○○、戊○○迭於警詢、偵查及
    本院審理時坦承不諱，核與證人即被害人廖同吉、邱國軒於
    警詢、檢察官偵訊時之證述、證人即被害人丙○○、庚○○
    、丁○○、乙○○○、甲○○於警詢中之證述之情節相符，
    並有員警莊世昌之職務報告、車籍資料、警卷照片5張、偵
    卷照片4 張、被害人廖同吉之0000000000號手機自98年8 月
    16日起至同年月25日之通聯紀錄、員警洪大智之報告書、扣
    押筆錄、扣押物品目錄表、照片6 張、臺灣屏東地方法院檢
    察署扣押物品清單、贓物認領保管單、偵查佐許耀仁之偵查
    報告、照片17張等附卷可憑，並有被告己○○所有之機車鑰
    匙1支扣案可資佐證，依警卷照片顯示，被害人廖同吉之鼻
    樑處有受傷，足認廖同吉上開證述與事實相符，綜上足認，
    被告己○○、戊○○所犯上開搶奪、收受贓物、竊盜等犯行
    ，事證明確，堪予認定。
三、核被告2 人所為，犯罪事實欄二部分，被告己○○係犯刑法
    第325 條第1 項搶奪罪，被告戊○○係犯刑法第349 條第1
    項收受贓物之罪。犯罪事實欄三部分，被告己○○、戊○○
    均係犯刑法第320 條第3 、1 項竊盜未遂之罪，其2 人間就
    竊盜未遂罪，有犯意聯絡及行為分擔，均為共同正犯。犯罪
    事實欄四部分，被告己○○係均犯刑法第320 條第1 項竊盜
    之罪。被告2 人就犯罪事實欄三之犯行，已著手於竊盜行為
    之實行，而未至取得財物之結果，為未遂犯，均應依刑法第
    25條第2 項規定減輕其刑。被告己○○所犯上開搶奪、竊盜
    未遂及5 次竊盜既遂行為，被告戊○○就上開收受贓物及竊
    盜未遂犯行，均犯意各別，行為互殊，應予以分論併罰。查
    被告己○○曾於97年間因竊盜案件，經本院以97年度簡字第
    144 號判處有期徒刑4 月確定，並於97年10月15日執行完畢
    ，被告戊○○曾於94年間因竊盜案件，經本院以94年易字第
    170 號判處有期徒刑4 月確定，並於95年6 月4 日執行完畢
    之事實，有臺灣高等法院被告前案紀錄表1 份附卷可按，被
    告戊○○受有期徒刑之執行完畢5 年以內故意再犯本件有期
    徒刑以上之罪，均為累犯，應依刑法第47條第1 項之規定各
    加重其刑，被告己○○受有期徒刑之執行完畢5 年以內故意
    再犯上開搶奪、竊盜未遂及如犯罪事實欄四、(二)、(三)、(四)、
    (五)之竊盜等有期徒刑以上之罪，均為累犯，應依刑法第47條
    第1 項之規定各加重其刑。被告二人所犯上開竊盜未遂部分
    ，並依法先加後減之。爰審酌被告己○○有多次竊盜前科，
    被告戊○○亦有多項前科，素行非佳，有臺灣高等法院被告
    前案紀錄表各1 份附卷可按，被告己○○搶奪他人財物，惡
    性非輕，惟念被告二人犯罪手段尚屬輕微、犯案動機單純，
    並於本院審理中坦承犯行，態度良好及生活狀況等一切情狀
    ，分別量處如主文所示之刑，並定其應執行之刑，被告戊○
    ○部分並諭知易科罰金之標準。扣案之機車鑰匙1 支係被告
    己○○所有，供被告二人共同竊盜所用之物，業據被告二人
    供述在卷，應依刑法第38條第1 項第2 款宣告沒收。
據上論斷，應依刑事訴訟法第273 條之1 第1 項、第299 條第1
項前段，刑法第28條、第325 條第1 項、第320 條第1 項、第3
項、第349 條第1 項、第25條第2 項、第47條第1 項、第41條第
1 項、第38條第1 項第2 款，第51條第5 款，刑法施行法第1 條
之1 判決如主文。
本案經檢察官劉昀到庭執行職務。
中    華    民    國    99    年    5     月    31    日
                  刑事第一庭    法  官  涂裕洪
以上正本證明與原本無異。
如不服本判決應於收受判決後10日內向本院提出上訴書狀，並
應敘述具體理由；其未敘述上訴理由者，應於上訴期間屆滿後
20日內向本院補提理由書（均須按他造當事人之人數附繕本）
「切勿逕送上級法院」。
中    華    民    國    99    年    5     月    31    日
                                書記官  卓春成
附錄本案論罪科刑法條：
中華民國刑法第325條第1項
（普通搶奪罪）
意圖為自己或第三人不法之所有，而搶奪他人之動產者，處 6
月以上 5 年以下有期徒刑。
因而致人於死者，處無期徒刑或 7 年以上有期徒刑，致重傷者
，處 3 年以上 10 年以下有期徒刑。
第 1 項之未遂犯罰之。
中華民國刑法第349條第1項
（普通贓物罪）
收受贓物者，處 3 年以下有期徒刑、拘役或 5 百元以下罰金。
搬運、寄藏、故買贓物或為牙保者，處 5 年以下有期徒刑、拘
役或科或併科 1 千元以下罰金。
因贓物變得之財物，以贓物論。
中華民國刑法第320條
（普通竊盜罪、竊佔罪）
意圖為自己或第三人不法之所有，而竊取他人之動產者，為竊盜
罪，處5  年以下有期徒刑、拘役或 5 百元以下罰金。
意圖為自己或第三人不法之利益，而竊佔他人之不動產者，依前
項之規定處斷。
前二項之未遂犯罰之。

司法院資訊處製作；財團法人民間司法改革基金會備份。
